臺灣臺東地方法院刑事判決　　　　　　　 96年度易字第343號
公　訴　人　臺灣臺東地方法院檢察署檢察官
被　　　告　甲○○
上列被告因詐欺案件，經檢察官提起公訴（96年度偵字第611號）
，本院行簡式審判程序，判決如下：
    主  文
甲○○意圖為自己不法之所有，以詐術使人將本人之物交付，處
有期徒刑捌月，減為有期徒刑肆月，如易科罰金，以新臺幣壹仟
元折算壹日。
    事  實
一、甲○○前因施用第一級毒品、第二級毒品、違反動產擔保交
    易法及竊盜等案件，分別經臺灣桃園地方法院、臺灣板橋地
    方法院及本院，以94年度壢簡字第985號、同年度簡字第495
    8號、同年度訴字第294號判處有期徒刑4月、3月、5月、8月
    及 7月，又因施用第一級毒品、違反槍砲彈藥刀械管制條例
    案件，經本院分別以96年度訴字第 9號、同年度訴字第97號
    判處有期徒刑10月、3年6月，復經本院以96年度聲減字第33
    8號裁定，應分別執行有期徒刑 8月、3年10月，嗣經確定，
    並自民國95年11月15日起，始執行前開有期徒刑（尚不構成
    累犯）。甲○○於95年 8月上旬某日晚上8、9時許，自不知
    情之友人王昱愷（起訴書誤載為王昱凱）處，得知丁○○等
    人自花蓮地區南下，至臺東縣欲購買第二級毒品安非他命，
    甲○○見有機可趁，竟基於意圖為自己不法所有之犯意，藉
    由王昱愷向丁○○佯稱其認識賣主，可代為居中牽線等語，
    丁○○不疑有他，經雙方在臺東縣臺東市○○路 ○段76巷26
    號王昱愷住處外見面，並達成以新臺幣（下同）33萬元購買
    安非他命 4兩半重之協議後，丁○○請同行友人丙○○攜帶
    丁○○所有之現金33萬元與甲○○一同前往交易，甲○○確
    認丙○○身上有攜帶前開現金後，乃請其不知情之友人曾炳
    魁駕駛車牌號碼不詳之自用小客車搭載甲○○與丙○○，途
    中甲○○見丙○○對臺東縣臺東市之路況不熟，遂生計請曾
    炳魁駕車前往其祖母位在臺東縣臺東市○○路○段882號住處
    ，三人嗣於同日晚上10、11時許抵達上址屋外，甲○○向丙○○諉稱賣主不願見不認識之人，要求先交付前揭現金方能
    取得毒品，丙○○見曾炳魁仍待在車內，且該處亦僅有一門
    可供出入，乃不疑有他致陷於錯誤，當場交付上開現金33萬
    元，甲○○得款後，旋進入屋內，並趁隙由該屋旁小巷逃離
    現場而詐欺取財得逞，嗣經丙○○在屋外等候約20分鐘後發
    覺有異，乃與曾炳魁進屋察看，始悉甲○○已逃離現場，並
    以電話向丁○○告知上情，二人方知受騙，而甲○○在詐得
    上開款項後，則將全部款項借貸予其不知情之友人張永坤，
    並由其花用殆盡。
二、案經臺東縣警察局移送臺灣臺東地方法院檢察署檢察官偵查
    起訴。
    理  由
一、本案被告甲○○所犯係死刑、無期徒刑、最輕本刑為三年以
    上有期徒刑以外之罪，亦非高等法院管轄之第一審案件，而
    被告於本院行準備程序中就被訴事實為有罪之陳述，經告知
    簡式審判程序之旨，並聽取公訴人及被告意見後，本院合議
    庭依刑事訴訟法第 273條之1第1項規定，裁定由受命法官獨
    任進行簡式審判程序，合先敘明。
二、上揭犯罪事實，業據被告甲○○於本院審理中坦白承認，並
    與證人曾炳魁、丁○○分別於警詢及偵訊時所證述、證人丙○○及與丁○○一同南下購買毒品之呂保忠分別於警詢時所
    證稱、證人即與丁○○一同南下購買毒品之陳建宏於偵查中
    所結證、另案被告丙○○、張永坤、另案被告即事後駕車搭
    載曾炳魁離開現場之盧沅淇於偵查中所供述之情節互核相符
    ，足認被告自白與事實相符，事證業臻明確，其前揭犯行洵
    堪認定，應予依法論科。
三、核被告甲○○所為，係犯刑法第339條第1項之詐欺取財罪。
    爰審酌被告有如事實欄一所載之論罪科刑情形，有卷附臺灣
    高等法院被告前案紀錄表 1份可查，素行不佳，其正值盛年
    ，不思正途營生，竟因貪圖己利而詐取他人財物，所得金額
    甚高，且迄今猶未與被害人達成民事和解，惟念及犯後坦承
    全部犯行，態度尚可，及其犯罪之動機、手段、生活狀況、
    智識程度、與被害人之關係及犯罪所生之危害等一切情狀，
    量處如主文所示之刑，以資懲儆。又被告所犯上開罪名，其
    犯罪時間係於96年 4月24日之前，且無中華民國96年罪犯減
    刑條例所定不得減刑之情形，爰依同條例第 2條第1項第3款
    之規定減其宣告刑二分之一，並依同條例第 9條諭知易科罰
    金之折算標準。
據上論斷，應依刑事訴訟法第 273條之1第1項、第299條第1項前
段，刑法第339條第 1項、第41條第1項前段，中華民國96年罪犯
減刑條例第2條第1項第3款、第7條、第9條，刑法施行法第1條之
1第1項、第2項前段，判決如主文。
本案經檢察官乙○○到庭執行職務
中　　華　　民　　國　　96　　年　　12　　月　　31　　日
                  刑事第四庭  法  官  劉正偉
以上正本證明與原本無異。
如不服本判決應於收受本判決後10日內向本院提出上訴書狀；上
訴書狀應敘述具體理由。未敘述上訴理由者，應於上訴期間屆滿
後20日內向本院補提理由書狀（均須按他造當事人之人數附繕本
）。「切勿逕送上級法院」。
告訴人或被害人對於本判決如有不服，請書具不服之理由狀，請
求檢察官上訴者，其上訴期間之計算係以檢察官收受判決正本之
日期為準。
                              書記官  王希文
中　　華　　民　　國　　97　　年　　1 　　月　　2 　　日
附錄本案論罪科刑法條：
刑法第339條第1項
